【裁判字號】    90,上訴,1185
【裁判日期】    900815
【裁判案由】    違反著作權法
【裁判全文】
臺灣高等法院臺中分院刑事判決                    九十年度上訴字第一一八五號
    上  訴  人
    即  被  告  甲○○
右列被告因違反著作權法案件，不服臺灣苗栗地方法院中華民國九十年四月三日第一
審判決（案號：九十年度訴字第二八號，起訴案號：臺灣苗栗地方法院檢察署八十九
年度偵字第四三六二號），提起上訴，本院判決如左：
    主    文
原判決撤銷。
甲○○以明知為侵害著作權之物，意圖營利而交付方法，侵害他人之著作權為常業，
處有期徒刑壹年貳月。扣案之如附表一編號Ｃ所示光碟貳片及販售遊戲光碟目錄拾柒
本，均沒收。
    事    實
一、甲○○係苗栗縣通霄鎮○○路二巷七號快樂城電視遊樂器店負責人，明知如附表
    一所示編號Ｃ之電腦著作程式，經日商西雅企業股份有限公司（下稱西雅公司）
    在我國獲准著作權之註冊（註冊字號、著作類別、著作權時間如附表一編號Ｃ所
    示），竟基於意圖營利之概括犯意，未經西雅公司之授權或同意，自民國（下同
    ）八十九年七月間起在上開店內，向年籍、姓名均不詳之男子以每片新臺幣（下
    同）三十五元之價格，販入未經西雅公司授權重製如附表一編號Ｃ所示著作物之
    光碟片。嗣後，甲○○復以每片遊戲光碟片六十元之價格先後販售交付予不特定
    之顧客，恃此為生，並以之為常業。迨同年十月十八日十三時三十分許，經警於
    上開店內搜獲，並扣得甲○○所有供犯罪或預備供犯罪之用，仿冒西雅公司如附
    表一編號Ｃ著作物之光碟片二片，及販售遊戲光碟目錄十七本。
二、案經西雅公司訴由內政部警政署保安警察第二總隊第三大隊第二中隊報請臺灣苗
    栗地方法院檢察署檢察官偵查起訴。
    理    由
一、右揭犯罪事實，業據上訴人即被告甲○○（以下簡稱被告）於警訊、偵查及原審
    審理時坦承不諱，核與告訴人即西雅公司之代表人張桂芳指訴情節相符，並有現
    場查照片十二幀、西雅公司「SEGA」遊戲程式「FIGHTERS MEGAMIX」著作權登記
    資料附卷及仿冒遊戲光碟二片、販售遊戲光碟目錄十七本扣案可證（見偵查卷第
    三九、五四至五九、一○四頁），被告之自白核與事實相符，應屬真實。
二、被告於本院審理時雖辯稱：渠主要是賣玩具模型，販賣光碟片是附帶的，非以此
    為生，亦不是一片三十五元買進，六十元賣出，光碟片是舊品，上面還有舊店之
    標簽云云。經查：被告於警訊及偵查時已供稱：自八十九年七月中旬開始銷售，
    每片進價三十五元，每片賣價六十元，正版片一片要一千元，渠先將光碟片藏放
    於一樓店面櫃子內，如果顧客要買，渠會先給顧客看目錄選片，再到三樓將顧客
    要買的片子拿出來賣，自開始販賣至被查獲為止已賣出有一百五十片云云（見偵
    查卷第十頁背面、第一一頁、第二一頁背面、第二二頁）顯知侵害著作權之物，
    而被告係開設快樂城電視遊樂器店持續販賣右開光碟片，顯見其恃此為生賴以為
    常業，其辯稱非常業，亦不知係著作權之物，為避就或卸責之詞，不足採信。本
    件犯罪事證已臻明確，被告犯行堪以認定。
三、核被告明知侵害著作權之物，意圖營利而交付，依著作權法第八十七條第二款規
    定，有犯同法第九十三條第三款之罪，被告以犯此罪為業，應依同法第九十四條
    之以明知為侵害著作權之物，意圖營利而交付方法，侵害他人之著作權為常業罪
    論處。
四、原審為科刑之判決，固非無見。惟查，原判決認被告另犯商標法第六十三條之販
    賣仿冒商標罪、刑法第二百十六條、第二百十條之行使偽造私文書罪及附表一編
    號Ａ、Ｂ部分犯著作權法第九十四條之罪，併沒收遊戲光碟七百十五片（不包括
    內含如附表一編號Ｃ所示光碟二片），尚有未洽（理由詳後述），被告上訴意旨
    ，否認常業犯罪，雖無足取，惟原判決既有上開可議之處，仍應由本院將原判決
    撤銷改判，爰審酌被告之素行、犯罪之動機、目的、手段、犯後態度及其他等一
    切犯罪情狀，量處如主文第二項所示之刑，以示懲儆。扣案之如附表一編號Ｃ所
    示光碟二片及販售遊戲光碟目錄十七本，為被告所有且為供犯罪所用或供犯罪預
    備之物，依刑法第三十八條第一項第二款規定，諭知沒收。
五、公訴意旨另略以：被告明知如附表一所示編號Ａ、Ｂ之電腦著作程式，經日商新
    力電腦娛樂股份有限公司（下稱新力公司）在我國依法享有著作權（著作類別、
    著作權時間如附表一編號Ａ、Ｂ所示）；如附表二編號Ａ、Ｂ所示之商標圖樣分
    別經新力公司，及日商西雅企業股份有限公司（下稱西雅公司）向經濟部中央標
    準局（現改制為智慧財產局）申請商標註冊獲准，現仍在專用期間（註冊號數、
    指定使用商品、專用權期間如附表二所示），竟基於意圖營利之概括犯意，未經
    新力公司及西雅公司之授權或同意，自八十九年七月起在上開店內，向年籍、姓
    名均不詳之男子以每片三十五元之價格，購入仿冒使用相同於新力公司及西雅公
    司享有商標專用權之商標圖樣之電視遊樂器程式光碟片，而此等光碟片經由電視
    遊樂器之執行，在電視螢幕上即分別出現新力公司與西雅公司之名稱、「SEGA」
    、「PlayStation」、「ＰＳ設計圖」等商標圖樣，及「Licensed by Sony Comp
    uter EntertainmentInc.」（中譯：經新力電腦娛樂股份有限公司授權製造）、
    「PROD UCED BY or UNDER LICENSE FROM SEGA ENTERPRISES.LTD.」（中譯：經
    西雅公司生產或授權）等字，足以對外表示該等光碟產品係新力公司、西雅公司
    所製造或授權製造用意證明之文字，致與該公司所產銷之真品相混淆，藉以行使
    偽造授權之私文書並侵害新力公司及西雅公司之商標，足生損害於該等公司之商
    標及商譽等權益。迨同年十月十八日十三時三十分許，經警於上開店內搜獲，並
    扣得甲○○所有供犯罪或預備供犯罪之用，仿冒新力公司如附表二編號Ａ商標之
    遊戲光碟片五百八十二片（其中認有一片仿冒如附表一編號Ａ著作權，有二片仿
    冒如附表一編號Ｂ著作權）、仿冒西雅公司如附表二編號Ｂ商標之遊戲光碟片一
    百三十三片，共計七百十五片，認被告販賣仿冒遊戲光碟片涉犯商標法第六十三
    條、著作權法第九十四條、第九十三條第三款、第八十七條第二款，刑法第二百
    十六條、第二百十條之罪嫌云云，公訴人認被告有此部分犯行，無非以被告供承
    有販賣之事實，復有商標註冊證、勘驗照片、扣案光碟片及遊戲目錄可證資為主
    要論據。經查：
  (一)被訴商標法第六十三條部分：
  1.按商標之使用必需在商品上；又商標之申請註冊，應指定使用商標之商品類別及
    商品名稱，以申請書向商標主管機關為之，不同類別之商品應分別申請，而商品
    之分類則由施行細則定之，商標法第三十五條第一項及第二項定有明文。扣案之
    電腦遊戲光碟片係將電腦遊戲軟體以電腦語言所寫成程式，再將之組譯成適合電
    腦主機讀取之檔案，而儲存於光碟片內。然電腦遊戲軟體本身係屬他人之創作而
    為著作之一種，此可觀諸我國著作權法第三條第一項第一款規定「著作」係指屬
    於文學、科學、藝術或其他學術範圍之創作自明，故人之創作原則上為無形，其
    有形之「著作原件或其重製物」均僅為表達該著作（創作）之具體方法或其存在
    客體而已，應非著作之本身（本質），此另可參考八十七年一月二十一日修正著
    作權法增訂第十條之一規定：「依本法取得之著作權，其保護僅及於該著作之表
    達，而不及於其所表達之思想、程序、製程、系統、操作方法、概念、原理、發
    現」可知。所以無形之著作常需依附於有形之物體，並非可謂該被依附之客體即
    屬著作本身，故本件涉嫌被重製之電腦遊戲軟體係以電腦語言寫成程式，再將之
    組譯成適合電腦主機讀取之檔案而儲存於光碟片內，電腦遊戲軟體本身雖屬著作
    ，然光碟片則係被依附之載體（物體），二者於概念上自有區別之必要。又我國
    商標法施行細則第四十九條第九類之產品經列示計有：科學、航海、測量、電氣
    、攝影、電影、光學、計重、計量、信號、檢查（監督）、救生和教學用具及儀
    器；聲音或影像記錄、傳送或複製（再生）用器具；磁性資料載體、記錄磁碟；
    自動販賣機及貨幣操作（管理）器具之機械裝置；現金出納機、計算機及資料處
    理設備；滅火器械等物（修正前施行細則第二十四條第七十二類則規定：電腦、
    計算機、收銀機〔八十年十月二十三日公布〕、修正前施行細則第二十七條第八
    十類規定：計算機〔七十一年五月六日公布〕），綜上以觀，均係以有形之物體
    為該類之商品，並未包括電腦軟體或電腦程式。是單就電腦遊戲軟體而言，並無
    從為該類之商品。反之，光碟片本身因可為電腦磁性資料之載體，故為上開種類
    之商品，而應受商標法之規範。故就一般社會常情，電腦遊戲軟體之出售，均係
    將寫成電腦軟體之電腦程式所組譯成之檔案，儲存於適於儲存檔案之載體（如光
    碟片、磁碟片等），或再加上適度之包裝後，以實物之方式出售。是本件所應推
    究者，乃遊戲軟體所附著之商品即扣案之光碟片本身有無使用商標之問題，而非
    其內所隱藏之遊戲軟體程式之創作本身。次按，商標法第六十三條之「商品」，
    指商標法第六十二條規定意圖欺騙他人，而於同一類商品或類似商品，使用相同
    或近似於他人註冊商標之圖樣，或於有關商品或類似商品之廣告、標貼、說明書
    、價目表或其他文書，附加相同或近似於他人註冊商標圖樣而持有陳列或散布者
    ，此觀之商標法第六十三條規定「明知為前條之商品」可知。而商標之使用，商
    標法第六條明定係指行銷之目的，將商標用於商品或其包裝、容器、標貼、說明
    書、價目表或其他類似物件上，而持有、陳列或散布者，以行銷為目的，以商標
    表徵商品。是商標之使用應係指行為人基於行銷之目的所為之表徵商品行為，反
    是，若非出於行為人、非基於行銷之目的或非表徵商品之使用行為，均不構成商
    標法第六條所謂商標之使用。
  2.扣案之遊戲光碟片均係被告將光碟片（或外加封皮、ＣＤ塑膠盒等外包裝）出售
    予不特定消費者，再由消費者購買後，將之置於適合執行光碟片內程式之主機，
    再配合電視等相關設備，使其內之遊戲軟體出現於電視螢幕上，消費者始得利用
    其配備玩樂，此過程既係消費者先向被告購入光碟片後，再以其所自備之電腦遊
    戲主機配合電視螢幕等相關硬體設置完備後，將光碟片置於電腦遊戲主機之固定
    位置內執行其內之程式，始分別出現西雅公司與新力公司之商標及「PRODUCED
    BY  or  UNDER LICENSE FORM SEGA ENTERPRISES. LTD」、「Licensed by Sony
    Computer Enterprisment Ltd」等英文名稱及授權文字，縱然，此種透過電磁輸
    出入交換運算之作用，如以遊樂器、光碟機、電腦主機之操作為媒介，始於電視
    或電腦螢幕前出現商標圖樣者，其標示型態足資一般商品購買人認識其表彰商品
    之來源者，可認屬於商標法第六條第一項之所稱之其他類似物件之範疇（經濟部
    中央標準局八十七年四月十八日臺商九八○字第二○五九○二號函參照），然而
    ，透過此執行過程呈現出數位化商標之行為人為購買光碟片之消費者，並非販賣
    該光碟片之被告，且該數位化商標之顯現時間係後於被告出售光碟片與消費者之
    交易過程，而於消費者購買後自行打玩之時始呈現之，其表徵已非基於行銷之目
    的，該數位化商標之呈現既非被告基於行銷之目的所為表徵商品之商標使用行為
    ，自不符合商標法第六條商標使用之要件。雖依告訴人於警訊筆錄所稱：警方查
    獲之盜版遊戲光碟未附操作手冊，表面包裝紙故意將PlayStation 等商標及公司
    名稱除去，侵害新力及西雅公司之商標及著作權，證明如鑑視報告書（扣案清冊
    ）云云（見偵查卷第五頁背面），惟查，西雅公司、新力公司雖就本件遭查扣之
    ＳＥＧＡ遊戲光碟有一百三十五片（包括內含遊戲程式「FIGHTERS MEGAMIX」軟
    體，業經著作權登記之光碟二片）、ＰＳ遊戲光碟有五百八十二片，惟被告販售
    之仿冒光碟片外觀上並未標示西雅及新力公司等公司及商標名稱，被告出售光碟
    片時，亦未透過上開方式執行光碟片內之程式始為販售，而僅係單純之交付光碟
    片，已如前述，且扣案清冊亦僅列出侵害新力及西雅公司著作權部分（見同上卷
    第六至八頁），無從證明被告販賣遊戲光碟片時，仍有PlayStation 等商標及公
    司名稱之表面包裝紙包裝。故於販賣過程中，被告既無透過光碟片之執行來展示
    前揭商標圖樣、英文名稱及授權文字，客觀上自無以之供作行銷之用，更何況主
    觀上會有以為供行銷之目的，殊難認被告於販賣時有使用他人之商標。
  3.就電視螢幕上會出現前揭商標、英文名稱及授權文字，縱認其出現之結果，亦係
    經以電腦語言寫成程式，再將之組譯成適合電腦主機讀取之檔案，而儲存於光碟
    片內，則光碟片內儲存有關於展示商標之檔案，必同時儲存有電腦遊戲軟體之檔
    案。然扣案光碟片之鑑定，尚需就系爭遊戲系統之組合進行分析，且該遊戲系統
    硬體及架構及相對之組合語言為告訴人公司所獨有，尚難詳加以鑑定，此可參考
    財團法人工業策進會八十八年九月二十三日（八八）資法字第○○二二七二號函
    ，故被告所購入之電腦遊戲光碟片，雖均係透過不詳姓名之人所重製，然其重製
    電腦遊戲軟體之過程，若欲排除展示上開商標、英名文稱及授權文字之檔案資料
    ，而保留僅重製其內之電腦遊戲軟體，勢必有瞭解告訴人所獨有之遊戲系統硬體
    及架構及相對之組合語言之技術，則該不詳姓名之重製者為免技術上之困難，及
    基於成本考量自不另作任何之過濾。故其於重製電腦遊戲軟體之檔案同時，會一
    併複製有關展示商標圖樣之檔案，應屬無可避免之結果，就此尚難逕謂其為達行
    銷之目的而複製該等電腦檔案資料。退步言之，縱使其於重製電腦遊戲軟體之初
    知悉有展示商標之檔案存在，而併同加以複製，其結果亦與所重製之電腦遊戲軟
    體檔案一併隱藏光碟片內，客觀上並無從作為電腦遊戲光碟片實體之表彰，且將
    來行銷之時，既以光碟實物進行交易，更無從透過其內所隱藏之商標、英文名稱
    及授權文字來表彰其電腦遊戲光碟片之商品，據此更無從推知該不詳姓名之人於
    重製之初，係以複製此等檔案來供行銷目的之用，更遑論有以複製此等檔案來達
    到欺騙他人之意圖。從而，縱認被告有販賣扣案之電腦遊戲光碟片行為，亦非可
    謂該當於商標法第六十三條之構成要件。
  (二)被訴著作權法第九十四條、第九十三條第三款、第八十七條第二款部分：
    按日本國與我國並無簽訂任何關於著作權保護之互惠協定或條約，故日本人之著
    作除符合著作權法第四條第一款「於中華民國管轄區域內首次發行，或於中華民
    國管轄區域外首次發行後三十日內在中華民國管轄區域內發行者」之規定，始得
    在我國享有著作權。而所謂「發行」係指權利人散布能滿足公眾合理需要之重製
    物而言，又所謂「散布」，係指不問有償或無償，將著作之原件或重製物提供公
    眾交易或流通而言，著作權法第三條第十二、第十一款，分別定有明文。至於「
    在我國管轄區域內首次發行」，應係指權利人於中華民國管轄區域內首次將著作
    之原件或重製物散布至能滿足公眾合理需要之程度，且未在世界其他各地為上述
    行為而言（內政部八十三年十月四日台內著字第八三二一四三四號函參照）。而
    散布之量至如何程度始可謂為滿足公眾合理需要，則需視個案而定，然依通常消
    費習慣可認為至少應達到消費者在坊間一般出售或出租同類著作之商店可買得或
    租得之程度始足當之。經查，新力公司就本件遭查扣之ＰＳ遊戲光碟雖有五百八
    十二片，其中有一片光碟片內含如附表一所示編號Ａ之電腦著作程式，有二片光
    碟片內含如附表一所示編號Ｂ之電腦著作程式，然綜觀偵查卷內並無任何資料足
    資證明，上開查扣物品係於我國管轄區域內首次發行，或於我國管轄區域外發行
    後三十日內在我國管轄區域內發行雖該二公司之代理律師於偵查時主張被查扣片
    名為「神劍闖江湖」、「ＧＲＡＮＴＵＲＩＳＭＯ（中譯：ＧＴ實戰賽車）」之
    遊戲光碟，已在我國取得著作權，惟經本院細閱代理律師所提出之資料，其中「
    神劍闖江湖」及「ＧＲＡＮＴＵＲＩＳＭＯ（中譯：ＧＴ實戰賽車）」僅各進口
    一百片（見偵查卷第一八九、二一二頁），可見發行數量甚少，客觀上顯未能達
    滿足公眾合理需要之程度，而於西雅公司、新力公司如何擁有著作權，及如何在
    我國取得著作權之保護等項，則完全無據，依首揭說明，該二日商公司顯不該當
    著作權法第九十四條、第九十三條第三款、第八十七條第二款之權利主體要件，
    並無著作權法上之權利可得主張受到被告販賣行為之侵害。
  (三)被訴刑法第二百十六條、第二百十條部分：
    按刑法第二百十六條行使偽造之文書，乃依文書之用法，以之充作真正文書而加
    以使用之意，故必須行為人就偽造文書之內容向他方有所主張，始足當之，最高
    法院四十七年臺上字第一○四八號、七十二年臺上字第四七○九號判例可資參照
    。查西雅公司、新力公司商標圖樣及公司名稱係經主機執行光碟片內儲存之程式
    始得表現於電視螢幕上，而非表現於光碟片外觀及包裝，上開於電視螢幕出現之
    商標、英文名稱及授權文句係被告先將光碟片售予不特定之顧客，該顧客事後再
    將之置於適合執行光碟片內電腦軟體程式之主機，配合電視等相關設備，使之出
    現於電視螢幕上，此一結果並非被告販賣電腦遊戲光碟片之時所發生，而係顧客
    事後自行執行光碟片內之檔案程式之結果，故被告於交易過程對於該等商標、英
    文名稱及授權文字並未對顧客為任何主張，反之係由顧客於執行時，由電視螢幕
    之展示觀視到該等內容。況且交易時，該等會出現上開商標、英文名稱及授權文
    句之程式既隱藏於光碟片之中，故買賣交易之際，客觀上被告亦無從以就該等內
    容為任何主張。被告於販賣光碟片時以交付光碟片本身為已足，並非以將光碟置
    於主機並於螢幕播放而顯示西雅公司、新力公司之名稱、商標為必要，被告並非
    仿冒光碟片之製造者，僅係意圖賣出而買入，其意在販賣光碟片本身，而非就該
    授權文句，以之充作真正文書而加以主張，是縱認將光碟片置於主機經執行儲存
    於光碟片內之程式而於電視螢幕顯示之西雅公司、新力公司之名稱屬刑法第二百
    二十條之準文書，惟上開公司名稱、條碼既係儲存於光碟片之內而非顯見於光碟
    片本體，非經主機執行透過電視螢幕播放既隱而未見，被告於販賣光碟片之時就
    隱藏於光碟片所儲存程式內西雅公司、新力公司之名稱並無據其內容向購買者而
    有所主張，揆諸前揭判例意旨，自難認被告有刑法第二百十六條、第二百十條之
    行使偽造私文書犯行。
  (四)被告雖有販賣盜拷軟體之行為，由法之觀點，被告之行為確有可非難之處，然須
    強調者，被告可非難之重點並非在於侵害他人之商標權，毋寧在事件本質上應屬
    於著作權之保護。按我國著作權法採行互惠原則，在我國尚未加入世界貿易組織
    （即ＷＴＯ）之前，由於日本國內法律對於同樣情形下之我國人民著作權並不加
    以保護，日本廠商之上開著作權自無法於我國受到保護，而欲透過首次發行原則
    取得著作權之保護，往往亦不符法定要件已如上述，此種法律規定之立法目的，
    無非在敦促外國政府尊重我國人民之權益，若此種本質上違反著作權法之行為，
    於法律適用上，出諸牽強附會之曲法方式，加以擴張解釋為違反商標之行為，有
    不當擴張商標使用解釋之嫌，著作權法之上開立法目的勢必無法達到。其解決之
    道，應係透過二國之協商（如中美二國簽訂之北美事務協調委員會與美國在臺協
    會著作權保護協定），使我國之著作權於相同之情況下在日本亦受保護，而非藉
    此途徑以尋求保護。
  (五)綜上，被告之行為既未該當於商標法第六十三條、著作權法第九十四條、第九十
    三條第三款、第八十七條第二款（指有三片光碟片內含如附表一編號Ａ、Ｂ之電
    腦程式著作部分）及刑法第二百十六條、第二百十條之構成要件，是均無從以該
    等之罪相繩。此外，本院就此部分復查無其他積極證據足資證明被告有公訴人所
    訴之此部分犯行，被告被訴此部分犯罪，尚屬不能證明，惟公訴人認此部分與前
    揭科刑部分，有連續犯或想像競合犯之裁判上一罪關係，爰不另為無罪之諭知。
六、據上論斷，應依刑事訴訟法第三百六十九條第一項前段、第三百六十四條、第二
    百九十九條第一項前段，著作權法第九十四條，刑法第十一條前段、第三十八條
    第一項第二款，判決如主文。
本案經檢察官蔡秀男到庭執行職務。
中      華      民      國      九十     年       八      月     十五   日
                                臺灣高等法院臺中分院刑事第一庭
                                      審判長法  官  陳  紀  綱
                                            法  官  蕭  錦  鍾
                                            法  官  陳  登  源
右正本證明與原本無異。
如不服本判決應於收受送達後十日內向本院提出上訴書狀，其未敘述上訴之理由者並
得於提起上訴後十日內向本院補提理由書（均須按他造當事人之人數附繕本）。
                                            書記官  林  桂  鳳
中      華      民      國      九十     年       八      月     十七   日
附錄論罪科刑主要法條：
著作權法第九十四條
以犯第九十一條、第九十二條或第九十三條之罪為常業者，處一年以上七年以下有期
徒刑，得併科新臺幣四十五萬元以下罰金。
附表一：著作權清冊
┌──┬────────────┬────┬──────┬─────────┐
│編號│    著  作  名  稱      │著作權人│著 作 類 別 │著作權期間（民國）│
├──┼────────────┼────┼──────┼─────────┤
│    │劍心  明治劍客浪│新力公司│電腦程式著作│八十六年十二月十八│
│ Ａ │漫譚～十勇士陰謀編～    │        │            │日（首次發行日）起│
│    │（神劍闖江湖）          │        │            │五十年。          │
├──┼────────────┼────┼──────┼─────────┤
│    │─（ＧＴ實│新力公司│電腦程式著作│八十六年十二月二十│
│ Ｂ │戰賽車）                │        │            │三日（首次發行日）│
│    │                        │        │            │起五十年。        │
├──┼────────────┼────┼──────┼─────────┤
│    │FIGHTERS MEGAMIX        │西雅公司│視聽著作    │自八十五年十一月二│
│ Ｃ │                        │        │            │十九日（著作權發生│
│    │                        │        │            │日）起五十年。    │
└──┴────────────┴────┴──────┴─────────┘
附表二：商標專用權清冊
┌──┬──────┬────┬────┬────────┬────────┐
│編號│  商標圖樣  │專用權人│註冊號數│  指定商品類別  │專用期間（民國）│
├──┼──────┼────┼────┼────────┼────────┤
│    │            │新力公司│第七一○│電腦、錄有電腦程│自八十五年三月十│
│ Ａ │            ││四五四號│式之卡帶、磁碟、│六日起至九十五年│
│    │            │        │        │光碟及卡匣。    │三月十五日止。  │
│    │            │        │        │                │                │
│    │            │        │        │                │                │
│    │            │        │        │                │                │
│    │            │        │        │                │                │
│    │            │        │        │                │                │
│    │            │        │        │                │                │
│    │            │        │        │                │                │
├──┼──────┼────┼────┼────────┼────────┤
│    │            │西雅公司│第二四九│電腦、家用微電腦│自七十三年七月一│
│    │            │        │○七○號│、公司用微電腦、│日起至八十三年六│
│    │            │        │        │硬體、軟體、電腦│月三十日止，後延│
│ Ｂ │      │        │        │用磁帶磁碟，電視│展至九十三年六月│
│    │            │        │        │遊樂器用之程式卡│三十日止。      │
│    │            │        │        │帶、磁帶、磁碟、│                │
│    │            │        │        │磁碟驅動器。    │                │
└──┴──────┴────┴────┴────────┴────────┘
                                                                          Ｉ


司法院資訊處製作；財團法人民間司法改革基金會備份。
